臺灣板橋地方法院刑事判決　　　　　　　96年度易字第1390號
公　訴　人　臺灣板橋地方法院檢察署檢察官
被　　　告　甲○○
上列被告因違反毒品危害防制條例案件，經檢察官提起公訴（95
年度偵字第18644號），本院依簡式審判程序審理，判決如下：
    主  文
甲○○轉讓第三級毒品，處有期徒刑陸月，減為有期徒刑月，
如易科罰金，以新台幣壹仟元折算壹日。又轉讓第三級毒品，處
有期徒刑陸月，減為有期徒刑月，如易科罰金，以新台幣壹仟
元折算壹日。應執行有期徒刑伍月，如易科罰金，以新台幣壹仟
元折算壹日。扣案K 他命壹包（原毛重零點捌公克，取零點零
壹壹公克鑑析用罄，尚餘零點陸玖公克）、毒品轉讓名單貳紙
均沒收。
    事  實
一、甲○○明知K 他命係毒品危害防制條例所公告列管之第三級
    毒品，不得非法持有、轉讓，竟仍基於轉讓之犯意，於民國
    96 年1月1 日凌晨2 、3 時許，在台北縣中和市○○路附近
    ，以每公克新臺幣（下同）700 元之價格，向真實姓名年籍
    不詳、綽號「阿猴」之成年男子，購入第三級毒品K 他命10
    包共10公克，隨即於同日凌晨5 、6 時許，在臺北縣板橋市
    ○○路243 號5 樓J 套房住處，以相同價格，轉讓予真實姓
    名年籍不詳、綽號「小婷」、「阿賓」、「潘哥」、「辣妹
    」、「小安」等成年人各1 公克、4 公克、1 公克、1 公克
    、1 公克，餘1 公克供己施用。復另基於轉讓之犯意，於96
    年1 月3 日晚上11、12時許，在台北縣中和市○○路附近，
    以相同價格，向「阿猴」購買第三級毒品K 他命8 包共8 公
    克，隨即於翌日凌晨0 時許在上開住處以相同價格轉讓予真
    實姓名年籍不詳、綽號「小瞳」、「蔡仔」、「小培」、「
    小婷」、「小丁」、「小安」之成年人。嗣於96年1 月9 日
    凌晨0 時15分許，在臺北縣板橋市○○路243 號前，為警查
    獲，並扣得K 他命1 包（原毛重0.38公克，取0.011 公克鑑
    析用罄，尚餘0.369 公克）、毒品轉讓名單2 紙。
二、案經臺北縣政府警察局板橋分局移送臺灣板橋地方法院檢察
    署檢察官偵查起訴。
    理  由
一、上揭事實，業據被告甲○○自白不諱，並有扣案之毒品轉讓
    名單2 紙、K 他命1 包及卷附扣案物照片影本5 張可資佐證
    ，堪信被告上開自白為真實。本件事證明確，被告犯行洵堪
    認定，應依法論科。
二、按K 他命係毒品危害防制條例第2 項第3 款所訂之第三級毒
    品，是核被告有償轉讓K 他命之行為，係犯毒品危害防制條
    例第8 條第3 項之轉讓第三級毒品罪。按數行為於同時同地
    或密切接近之時地實施，侵害同一之法益，各行為之獨立性
    極為薄弱，依一般社會健全觀念，在時間差距上，難以強行
    分開，在刑法評價上，以視為數個舉動之接續施行，合為包
    括之一行為予以評價，較為合理，屬接續犯，而為包括之一
    罪（最高法院86年台上字第3295號判例參照）。被告於96年
    1 月1 日及同年月4 日之轉讓K 他命行為，均係於同時地接
    續轉讓K 他命予在場數人，分別應包括於一行為予以評價，
    均為接續犯。至被告先後於96年1 月1 日及同年月4 日兩度
    轉讓K 他命之犯行，其犯意各別，應予分論併罰。被告甲○
    ○於96年4 月24日以前犯中華民國九十六年罪犯減刑條例（
    下稱九十六年罪犯減刑條例）第3 條第7 款以外之罪名，均
    應依該條例第2 條第1 項第3 款之規定減其宣告刑2 分之1
    。爰審酌被告甲○○前有多次持有及轉讓毒品之前科，此有
    台灣高等法院被告前案紀錄表在卷可按，復再次購入毒品後
    有償轉讓友人施用，其所為無疑助長毒品市場之交易熱度，
    並嚴重影響社會秩序，惟犯罪坦承犯行，併慮其犯罪動機、
    所得以及轉讓毒品數量等一切情狀，分別量處如主文所示之
    刑，以示懲儆，並依九十六年罪犯減刑條例之規定予以減刑
    ，諭知易科罰金之折算標準，及定其應執行之刑。
三、末按毒品危害防制條例第2 條第2 項規定，毒品依其成癮性
    、濫用性及對社會危害性分為4 級，並就製造、運輸、販賣
    、意圖販賣而持有、以非法方法使人施用、引誘他人施用及
    轉讓等不同品類毒品之行為，分別定其處罰。至施用或持有
    第3 、4 級毒品，因其可罰性較低，故予除罪化，僅就施用
    及持有第1 、2 級毒品科以刑罰。惟鑑於第3 、4 級毒品均
    係管制藥品，特於同條例第11條之1 明定無正當理由，不得
    擅自持有；第18條第1 項後段復規定查獲之第3 、4 級毒品
    ，無正當理由而擅自持有者，沒入銷燬之。從而，依同條例
    第18條第1 項後段應沒入銷燬之毒品，專指查獲之施用、持
    有第3 、4 級毒品而言；倘係查獲之製造、運輸、販賣、意
    圖販賣而持有、以非法方法使人施用、引誘他人施用或轉讓
    之第3 、4 級毒品，既屬同條例相關法條明文規定處罰之犯
    罪行為，即非該條項應沒入銷燬之範圍。又同條例第19條第
    1 項所定「供犯罪所用或因犯罪所得之物」，係指犯第4條
    至第9 條、第12條、第13條或第14條第1 項、第2 項之罪所
    用或所得之物，不包括毒品本身在內，自不得為第3 、4 級
    毒品之沒收依據（以犯第4 條第3 項販賣第3 級毒品罪為例
    ，其供犯罪所用之物，當指「供販賣第3 級毒品所用之物」
    而言；第3 級毒品本身為販賣之標的，為遂行販賣該毒品使
    用之物，始屬「供犯罪《犯第4 條第3 項之販賣第3 級毒品
    罪》所用之物」，其理至明）。同條例對於查獲之製造、運
    輸、販賣、意圖販賣而持有、以非法方法使人施用、引誘他
    人施用及轉讓第3 、4 級毒品之沒收，並無特別規定，如其
    行為已構成犯罪，則該毒品即屬不受法律保護之違禁物，應
    回歸刑法之適用，依刑法第38條第1 項第1 款之規定沒收之
    （最高法院95年度臺上字第911 號判決要旨參照）。本件扣
    案如主文所示之K 他命既係被告所有供轉讓而持有之物，應
    依刑法第38條第1 項第1 款之規定，予以宣告沒收。又查同
    上條例第19條第1 項規定，犯第4 條至第9 條、第12條、第
    13 條 或第14條第1 項、第2 項之罪者，其供犯罪所用或因
    犯罪所得之財物，均沒收之，係採義務沒收主義，自應優先
    於刑法第38條第1 項第2 款、第3 款之規定而為適用；查毒
    品轉讓名單2 紙，係被告有償轉讓毒品對象及對價之紀錄，
    自應依毒品危害防制條例第19條第1 項規定宣告沒收。
據上論斷，應依刑事訴訟法第273條之1 第1 項、第299 條第1項
前段，毒品危害防制條例第8 條第3 項、第19條第1 項，刑法第
11條前段、第41條第1 項前段、第51條第5 款、第38條第1 項第
1 款，中華民國九十六年罪犯減刑條例第2 條第1 項第3 款、第
7條 ，判決如主文。
本案經檢察官曾文鐘到庭執行職務。
中　　華　　民　　國　　96　　年　　8 　　月　　27　　日
                  刑事第十一庭法　官  歐陽漢菁
此正本與原本無異。
如不服本判決，應於判決送達後十日內敘明上訴理由，向本院提
出上訴狀。
                              書記官  李崇文
中　　華　　民　　國　　96　　年　　8 　　月　　28　　日
附錄本案論罪科刑法條全文
毒品危害防制條例第8條
轉讓第一級毒品者，處1年以上7年以下有期徒刑，得併科新臺幣
1百萬元以下罰金。
轉讓第二級毒品者，處6月以上5年以下有期徒刑，得併科新臺幣
70萬元以下罰金。
轉讓第三級毒品者，處3年以下有期徒刑，得併科新臺幣30萬元
以下罰金。
轉讓第四級毒品者，處1年以下有期徒刑，得併科新臺幣10萬元
以下罰金。
前四項之未遂犯罰之。
轉讓毒品達一定數量者，加重其刑至二分之一，其標準由行政院
定之。
